【裁判字號】    89,易,2912
【裁判日期】    900928
【裁判案由】    恐嚇
【裁判全文】
臺灣臺南地方法院刑事判決                        八十九年度易字第二九一二號
    公  訴  人  臺灣台南地方法院檢察署檢察官
    被      告  丁  ○
                丙○○
右列被告因恐嚇案件，經檢察官提起公訴 (八十九年度偵字第八八八七號)，本院判
決如左：
    主  文
丁○、丙○○共同以加害生命之事，恐嚇他人，致生危害於安全，各處拘役參拾日，
如易科罰金，均以參佰元折算壹日。
    事  實
一、丁○、丙○○二人為母子關係，丁○於民國八十九年三月間，向臺南市○○路臨
    時綜合商場管理委員會承租部分空地，原欲作為經營夜市之用地，然因臺南市政
    府不准丁○在馬路中央經營夜市而制止，丁○及丙○○乃向管理委員會表示已與
    臺南市政府達成協議，可在文小四一空地上經營夜市等語。惟臺南市政府仍表示
    不准丁○經營夜市○○○路臨時綜合商場管理委員會總幹事乙○○乃向丁○說明
    如繼續經營夜市將予以斷電，丁○、丙○○不干損失，於八十九年四月十四日下
    午十七時許，前往管理委員會找乙○○理論，遂基於共同恐嚇之犯意聯絡，由丁
    ○先動手毆打乙○○數下（未成傷），丙○○則出言恐嚇稱「你如不能作主，你
    如敢給我切電，我要給你死」，並持水果刀作勢欲刺向乙○○，而為現場工作人
    員勸阻，丁○更在旁對乙○○喝「你不要殺，我來殺」「要關我來關，一個人
    關就可以」等語，致乙○○心生畏懼。
二、案經乙○○訴請台灣台南地方法院檢察署檢察官偵查起訴。
    理  由
一、訊據被告丁○、丙○○固分別坦承有於前揭時地因投資夜市之事與告訴人發生爭
    執，被告丁○拿契約書打告訴人之事實，惟矢口否認有何恐嚇犯行，被告丁○辯
    稱伊只是大聲理論而已，並未恐嚇告訴人；被告丙○○則辯稱伊正拿水果刀切水
    果要吃，因其母親即被告丁○與告訴人起爭執，伊欲前去拉其母親，並無恐嚇告
    訴人云云。經查，右揭事實，業據告訴人指訴甚詳。次查，告訴人提出錄影帶一
    捲內有被告丁○連續出拳毆打坐於書桌前男子達三次；被告丙○○手持水果刀衝
    向坐於桌前男子，遭人架開；被告丙○○有衝向坐於桌前男子，但遭阻擋而未能
    接近該桌前男子；被告丁○拿桌上文件夾，朝桌前男子頭部猛打，並動手撕毀桌
    上之文件乙節，有檢察官勘驗筆錄一紙及錄影帶一卷附可憑，又本院審理時當庭
    播放前揭時地錄音，內容係被告二人與告訴人爭執投資市場之押金共十萬元，被
    告二人要向告訴人要回，告訴人稱與他無關，而拒絕賠償，被告丁○有講讓我來
    殺，我去關等語，亦有錄音帶一捲附卷可佐，互參被告請求傳喚之證人甲○○於
    本院審理時供證：「我在辦公廳委員會外面的電話亭旁，我有看到裡面的過程，
    現場講些什麼話，我沒有聽清楚，但是我有看到丁○拿文件，摺起來，打告訴人
    。丙○○在旁邊削水果，然後拿刀過去，其他我忘了。」等語，故被告丁○、丙
    ○○空言否認犯行委無足採，事證明確，渠犯行應足認定。
二、被告丁○、丙○○所為，均係犯刑法第三百零五條之恐嚇罪。被告二人間，有犯
    意聯絡、行為分擔，為共同正犯。爰審酌被告丁○、丙○○係因告訴人任台南市
    ○○路臨時綜合商場管理委員會總幹事，與之洽訂文小四十一用地經營夜市，並
    交十萬元押金及租金後，進行攤位規劃完畢，嗣台南市政府可能制止該地經營夜
    市，渠乃於八十九年三月二十八日再與告訴人簽署承諾書言明已經市府協議，自
    願承擔風險，然市政府仍不准渠營業，告訴人復不協助處理，亦不退還已收押金
    ，難抑不甘而與告訴人爭執之犯罪動機、目的、手段、與被害人之關係、所生損
    害及犯後態度等一切情狀，各量處如主文所示之刑，並諭知易科罰金折算標準，
    以資懲儆。
三、公訴意旨另略以：被告丙○○於八十九年四月二十八日（起訴書誤載十八日）遇
    到乙○○再度對之恐嚇稱「我帶你到國民路（意指該路段上之殯儀館）走一走，
    看一看」等語，致乙○○心生畏懼，因認被告丙○○涉犯刑法第三百零五條之恐
    嚇罪嫌。訊據被告丙○○堅詞否認有何恐嚇犯行，經查，告訴人提出八十九年四
    月二十八日錄音帶，然經本院審理時播放，其內容並不清楚，無法證明被告丙○
    ○確有對之稱「我帶你到國民路走一走，看一看」等語，雖告訴人仍指訴歷歷，
    惟核該錄音帶譯文（見偵查卷五十七頁至六十頁），被告丙○○與告訴人冗長之
    談話內容均是在商談夜市營業不成，如何善後等情，被告丙○○果真於前開談話
    中述及「若有空到國民路走走看看」等語，則國民路是否在一般人認識上即等同
    殯儀館，提及國民路是否即有生命威脅之恐懼，殊有疑問。再者，衡情告訴人若
    真已心生畏懼，理應終止談話，豈會再叨叨絮絮向被告丙○○解釋及勸慰？顯見
    告訴人亦未心生畏懼甚明。綜上，前揭事實，僅告訴人之指訴，並無其他任何佐
    證足以證明其指訴為真，即難遽採為論罪科刑之依據（最高法院六十一年台上字
    第三０九九號判例參照），此外，復查無其他積極證據足資證明被告丙○○有何
    恐嚇犯行，此部分尚不能證明其犯罪，此部分原應為無罪之諭知，惟此部分與前
    開論罪科刑之部分，屬連續犯關係，而有裁判上一罪關係，自不另為無罪之諭知
    ，附此敘明。
據上論斷，應依刑事訴訟法第二百九十九條第一項前段，刑法第二十八條、第三百零
五條、第四十一條第一項前段，罰金罰鍰提高標準條例第一條前段、第二條，判決如
主文。
本案經檢察官宋宗儀到庭執行職務
中    華    民    國      九十        年      九      月    二十八    日
                                  臺灣臺南地方法院刑事第二庭
                                          法  官  鍾  邦  久
右正本證明與原本無異。
如不服本判決，應於判決送達後十日內，向本院提出上訴狀。（應附繕本）
                                          書記官  吳  信  助
中    華    民    國      九十        年       十     月      二      日


司法院資訊處製作；財團法人民間司法改革基金會備份。
